da: Sikkerhedscertificeringer for klatring: EN 12278; EN 12841; EN 15151-1; EN 15151-2; EN 341; EN 353-2; EN 567; NFPA 1983; UIAA; Andet
lt-LT: Laipiojimo saugos sertifikatai: EN 12278; EN 12841; EN 15151-1; EN 15151-2; EN 341; EN 353-2; EN 567; NFPA 1983; UIAA; Kita
ro-RO: Certificări de siguranță la escaladă: EN 12278; EN 12841; EN 15151-1; EN 15151-2; EN 341; EN 353-2; EN 567; NFPA 1983; UIAA; Altele
pl: Certyfikaty bezpieczeństwa wspinaczkowego: EN 12278; EN 12841; EN 15151-1; EN 15151-2; EN 341; EN 353-2; EN 567; NFPA 1983; UIAA; Inny
hu: Mászóbiztonsági tanúsítványok: EN 12278; EN 12841; EN 15151-1; EN 15151-2; EN 341; EN 353-2; EN 567; NFPA 1983; UIAA; Egyéb
zh-CN: 攀岩安全认证: EN 12278; EN 12841; EN 15151-1; EN 15151-2; EN 341; EN 353-2; EN 567; NFPA 1983; UIAA; 其他
sk-SK: Certifikácie bezpečnosti lezenia: EN 12278; EN 12841; EN 15151-1; EN 15151-2; EN 341; EN 353-2; EN 567; NFPA 1983; UIAA; Iné
en: Climbing safety certifications: EN 12278; EN 12841; EN 15151-1; EN 15151-2; EN 341; EN 353-2; EN 567; NFPA 1983; UIAA; Other
ko: 등반 안전 인증: EN 12278; EN 12841; EN 15151-1; EN 15151-2; EN 341; EN 353-2; EN 567; NFPA 1983; UIAA; 기타
de: Sicherheitszertifizierungen fürs Klettern: EN 12278; EN 12841; EN 15151-1; EN 15151-2; EN 341; EN 353-2; EN 567; NFPA 1983; UIAA; Andere
el: Πιστοποιήσεις ασφάλειας αναρρίχησης: EN 12278; EN 12841; EN 15151-1; EN 15151-2; EN 341; EN 353-2; EN 567; NFPA 1983; UIAA; Άλλο
es: Certificaciones de seguridad para escalada: EN 12278; EN 12841; EN 15151-1; EN 15151-2; EN 341; EN 353-2; EN 567; NFPA 1983; UIAA; Otro
nb: Sikkerhetssertifiseringer for klatring: EN 12278; EN 12841; EN 15151-1; EN 15151-2; EN 341; EN 353-2; EN 567; NFPA 1983; UIAA; Annet
it: Certificazioni di sicurezza per l'arrampicata: EN 12278; EN 12841; EN 15151-1; EN 15151-2; EN 341; EN 353-2; EN 567; NFPA 1983; UIAA; Altro
zh-TW: 攀岩安全認證: EN 12278; EN 12841; EN 15151-1; EN 15151-2; EN 341; EN 353-2; EN 567; NFPA 1983; UIAA; 其他
vi: Chứng nhận an toàn leo núi: EN 12278; EN 12841; EN 15151-1; EN 15151-2; EN 341; EN 353-2; EN 567; NFPA 1983; UIAA; Khác
cs: Bezpečnostní certifikace pro horolezectví: EN 12278; EN 12841; EN 15151-1; EN 15151-2; EN 341; EN 353-2; EN 567; NFPA 1983; UIAA; Jiné
fi: Kiipeilyturvallisuussertifioinnit: EN 12278; EN 12841; EN 15151-1; EN 15151-2; EN 341; EN 353-2; EN 567; NFPA 1983; UIAA; Muu
th: การรับรองความปลอดภัยสำหรับอุปกรณ์ปีนเขา: EN 12278; EN 12841; EN 15151-1; EN 15151-2; EN 341; EN 353-2; EN 567; NFPA 1983; UIAA; อื่นๆ
pt-BR: Certificações de segurança em escalada: EN 12278; EN 12841; EN 15151-1; EN 15151-2; EN 341; EN 353-2; EN 567; NFPA 1983; UIAA; Outras
tr: Tırmanma güvenliği sertifikaları: EN 12278; EN 12841; EN 15151-1; EN 15151-2; EN 341; EN 353-2; EN 567; NFPA 1983; UIAA; Diğer
pt-PT: Certificações de segurança em escalada: EN 12278; EN 12841; EN 15151-1; EN 15151-2; EN 341; EN 353-2; EN 567; NFPA 1983; UIAA; Outra
sl-SI: Certifikati o varnosti plezanja: EN 12278; EN 12841; EN 15151-1; EN 15151-2; EN 341; EN 353-2; EN 567; NFPA 1983; UIAA; Drugo
fr: Certifications de sécurité en escalade: EN 12278; EN 12841; EN 15151-1; EN 15151-2; EN 341; EN 353-2; EN 567; NFPA 1983; UIAA; Autre
sv: Säkerhetscertifieringar för klättring: EN 12278; EN 12841; EN 15151-1; EN 15151-2; EN 341; EN 353-2; EN 567; NFPA 1983; UIAA; Övrigt
bg-BG: Сертификати за безопасност при катерене: EN 12278; EN 12841; EN 15151-1; EN 15151-2; EN 341; EN 353-2; EN 567; NFPA 1983; UIAA; Други
ja: クライミング安全認証: EN 12278; EN 12841; EN 15151-1; EN 15151-2; EN 341; EN 353-2; EN 567; NFPA 1983; UIAA; その他
hr-HR: Certifikati za sigurnost penjanja: EN 12278; EN 12841; EN 15151-1; EN 15151-2; EN 341; EN 353-2; EN 567; NFPA 1983; UIAA; Ostalo
nl: Klimmen veiligheidscertificeringen: EN 12278; EN 12841; EN 15151-1; EN 15151-2; EN 341; EN 353-2; EN 567; NFPA 1983; UIAA; Overig
ru: Сертификаты безопасности для скалолазания: EN 12278; EN 12841; EN 15151-1; EN 15151-2; EN 341; EN 353-2; EN 567; NFPA 1983; UIAA; Другое